【裁判字號】    99,審訴,240
【裁判日期】    990212
【裁判案由】    毒品危害防制條例
【裁判全文】
臺灣高雄地方法院刑事判決             99年度審訴字第240號
公  訴  人  臺灣高雄地方法院檢察署檢察官
被      告  甲○○
上列被告因毒品危害防制條例案件，經檢察官提起公訴（98年度
毒偵字第6848號），被告就被訴事實為有罪陳述，經本院告知簡
式審判程序意旨，並聽取公訴人及被告之意見後，裁定由受命法
官獨任進行簡式審判程序審理，判決如下：
    主  文
甲○○施用第一級毒品，累犯，處有期徒刑壹年。
    事  實
一、甲○○前於民國87年間因施用毒品案件，經本院裁定送觀察
    勒戒後，認無繼續施用毒品之傾向，於87年8月18日執行完
    畢，經臺灣高雄地方法院檢察署檢察官於87年度偵緝字第87
    3 號為不起訴處分確定；復於上開觀察勒戒執行完畢釋放後
    5 年內，於88年間再因施用毒品案件，經本院裁定送觀察勒
    戒後，認有繼續施用毒品之傾向，再以裁定令入戒治處所施
    以強制戒治，於90年3 月28日執行完畢，並經本院以88年度
    雄簡字第631 號判處有期徒刑5 月確定。其復犯施用毒品、
    偽造文書、詐欺等案件，分別經臺灣高等法院高雄分院以92
    年度上訴字第1487號、本院以92年度簡字第825 號、臺灣嘉
    義地方法院以93年度嘉簡字第668 號、94年度嘉簡字第43號
    各判處有期徒刑10月、8 月、6 月、5 月、5 月確定，上開
    各罪經合併定應執行刑為有期徒刑2 年6 月確定，於94年11
    月15日假釋出監；假釋期間因再犯竊盜、施用毒品、搶奪等
    案件，分別經本院以95年度訴字第1223號、95年度簡上字第
    424 號、95年度訴字第3639號判處有期徒刑8 月、10月、8
    月確定，嗣經減刑並定應執行刑為有期徒刑1 年確定；又因
    施用毒品案件，經本院以95年度簡字第2336號判處有期徒刑
    4 月確定，並與上開有期徒刑1 年及撤銷假釋之殘刑6 月又
    18日接續執行，於97年4 月7 日縮刑期滿執行完畢。詎甲○
    ○仍不知悔改，明知海洛因業經毒品危害防制條例第2 條第
    2 項第1 款明定為第一級毒品，不得非法施用，仍基於施用
    第一級毒品海洛因之犯意，於98年10月22日10時許，在其位
    於高雄縣鳥松鄉○○村○○路14巷13號住處內，以將海洛因
    置於針筒中混合礦泉水注射之方式，施用第一級毒品海洛因
    1 次。嗣於同年月23日15時50分許，在高雄市苓雅區○○○
    路657 號大立加油站前經警查獲，後經甲○○同意採尿送驗
    ，結果呈可待因、嗎啡等陽性反應，始悉上情。
二、案經高雄市政府警察局苓雅分局移送臺灣高雄地方法院檢察
    署檢察官偵查起訴。
    理  由
一、本件被告甲○○所犯為死刑、無期徒刑、最輕本刑為3 年以
    上有期徒刑以外之罪，其於準備程序中就被訴事實為有罪之
    陳述，經本院告知簡式審判程序之旨，並聽取當事人意見後
    ，合議庭認宜進行簡式審判程序，爰依刑事訴訟法第273 條
    之1 第1 項規定，裁定本件由受命法官獨任進行簡式審判程
    序，合先敘明。
二、前揭事實，業據被告甲○○於警詢及本院審理時坦承不諱；
    其為警查獲時所採尿液經送檢驗結果，亦呈可待因及嗎啡之
    陽性反應，此有嫌疑人尿液採證檢驗對照表、高雄市凱旋醫
    院濫用藥物尿液檢驗報告各1 份在卷可稽。綜上所述，被告
    上開任意性之自白既有前揭證據可佐，核與事實相符，自得
    採為論罪科刑之依據，是本案事證已臻明確，被告犯行洵堪
    認定，應予依法論科。
三、核被告甲○○所為，係犯毒品危害防制條例第10條第1項之
    施用第一級毒品罪。被告因施用而持有海洛因之低度行為，
    應為施用之高度行為所吸收，不另論罪。又被告前因施用毒
    品、偽造文書、詐欺等案件，分別經臺灣高等法院高雄分院
    、臺灣高雄地方法院、臺灣嘉義地方法院各判處有期徒刑10
    月、8 月、6 月、5 月、5 月確定，上開各罪經合併定應執
    行刑為有期徒刑2 年6 月確定，於94年11月15日假釋出監；
    假釋期間再因竊盜、施用毒品、搶奪，分別經本院判處有期
    徒刑8 月、10月、8 月確定，經減刑並定應執行刑為有期徒
    刑1 年確定；又因施用毒品案件，經本院判處有期徒刑4 月
    確定，並與上開有期徒刑1 年及撤銷假釋之殘刑6 月又18日
    接續執行，於97年4 月7 日縮刑期滿執行完畢等情，有臺灣
    高等法院被告前案紀錄表在卷可查，其於上開有期徒刑執行
    完畢後5 年內，故意再犯本件有期徒刑以上之罪，為累犯，
    應依刑法第47條第1 項規定加重其刑。審酌被告歷經觀察勒
    戒、強制戒治及刑之執行，然仍未戒除毒癮，顯見其意志不
    堅，惟念其施用毒品之行為，究屬戕害自己身心，尚未危害
    他人，且於犯後已坦承犯行，犯罪後態度良好，及其施用毒
    品之前科次數等一切具體情狀，爰量處如主文所示之刑，以
    示懲儆。
據上論結，應依刑事訴訟法第273條之1第1項、第299條第1項前
段，毒品危害防制條例第10條第1項，刑法第11條前段、第47條
第1項，判決如主文。
本件案經檢察官陳妍萩到庭執行職務。
中    華    民    國    99    年    2     月    12    日
                  刑事第十庭    法  官  孫啟強
以上正本證明與原本無異。
如不服本判決，應於判決送達後10日內，向本院提出上訴狀。
中    華    民    國    99    年    2     月    12    日
                                書記官  林介欽
附錄本判決論罪科刑之法條：
毒品危害防制條例第10條第1項：
施用第一級毒品者，處6月以上5年以下有期徒刑。

司法院資訊處製作；財團法人民間司法改革基金會備份。
